臺灣臺北地方法院民事判決　　　　　　　93年度訴字第4150號
原　　　告　信大環境科技股份有限公司
法定代理人　乙○○
訴訟代理人　徐揆智律師
　　　　　　陳怡如律師
　　　　　　丙○○
　　　　　　甲○○
被　　　告　富碟企業有限公司
法定代理人　丁○○
被　　　告　戊○○
共　　　同
訴訟代理人　劉厲生律師
上列當事人間請求給付違約金等事件，本院於中華民國94年11月
30日言詞辯論終結，判決如下：
    主  文
被告應連帶給付原告新臺幣貳佰肆拾壹萬零柒拾伍元，及自民國
九十三年十月二十一日起至清償日止，按週年利率百分之五計算
之利息。
原告其餘之訴駁回。
訴訟費用由被告連帶負擔七分之五。餘由原告負擔。
本判決第一項於原告以新臺幣捌拾貳萬元為被告供擔保後，得假
執行。但被告如以新台幣貳佰肆拾壹萬零柒拾伍元為原告預供擔
保，得免為假執行。
原告其餘假執行之聲請駁回。
    事實及理由
一、按訴狀送達後，原告不得為訴之變更或追加，但有左列情形
    之一者，不在此限。三擴張或減縮訴之聲明。民事訴訟法第
    255條第1項第3款載有明文。查本件原告起訴原請求被告給
    付新台幣（下同）4,261,836元及自訴狀繕本送達之翌日起
    算之法定遲延利息，嗣於94年11月30日之言詞辯論期日分別
    主張減縮請求為3,932,836元（即減縮原起訴請求金額中有
    關原告主張因此所受損害中之所生費用329,000元，計算方
    式：4,261,836元－329,000元＝3,932, 836元），並就法定
    遲延利息之請求改為自93年10月21日起算，核其所為均係聲
    明之減縮而已，合於前揭規定，應予准許。
二、原告起訴主張：伊為承攬台北縣政府「增設重新抽水站工程
    暨頂崁抽水站設備改善工程」，而分別於民國92年1月22日
    及同年月29日向被告購置角齒輪減速機、離合器及萬向接頭
    各三台，並分別締結買賣合約書（簽約日期92年1月22日、
    合約書編號037-002部分為角齒輪減速機之買賣合約書，以
    下簡稱角齒輪減速機合約書；簽約日期92年1月29日、合約
    書編號037-004部分為離合器及萬向接頭之買賣合約書，以
    下簡稱離合器及萬向接頭合約書），約定被告富碟企業有限
    公司（以下簡稱富碟公司）應於92年6月15日交付。詎被告
    富碟公司遲至92年8月12日始交付角齒輪減速機，且所交付
    之角齒輪減速機之齒輪比不符約定規格，原告遂與被告富碟
    公司於92年8月28日簽立協議書（以下簡稱系爭協議書），
    約定凡因前開買賣契約所衍生之相關費用均由被告富碟公司
    負擔，並由被告戊○○擔任被告富碟公司之連帶保證人。嗣
    被告富碟公司於92年11月8日始交付合於約定規格之角齒輪
    減速機三台，及於92年12月30日交付離合器及萬向接頭各三
    台。被告富碟公司及戊○○依前述買賣契約及兩造間所立之
    協議書之約定，即應連帶給付原告遲延罰款1,990,585元、
    原告因此所受之損害1, 942,251元（包含因遲延而遭業主扣
    款之1,716,703元、報關費用225,548元），共計3,932, 836
    元。爰依上開買賣契約第6條及協議書第3條、第4條等約定
    起訴，並聲明(一)被告應連帶給付原告3,932,836元，及自93
    年10月21日起至清償日止，按周年利率5%計算之利息；
    (二)願供擔保，請准宣告假執行。
三、被告則以：
  (一)原告與被告富碟公司於92年1月22日就原告向訴外人即製造
    商荷商FRANKEN ENGINEERING B.V.（其後更名為GLOBAL
    ENGINEERING B.V.，以下簡稱為荷蘭公司）所購買之角齒輪
    減速機而簽訂之買賣契約中，僅約定其機器型號，就齒輪比
    則未約定其數據，該數據係由原告與荷蘭公司另行約定，並
    由原告直接開信用狀予荷蘭公司，被告富碟公司並未參與。
    前揭角齒輪減速機於92年8月中旬運抵台灣後，原告於提領
    時並未依兩造合約第5條之約定通知被告富碟公司到場查驗
    ，而原告於按裝後認為角齒輪之齒輪比有誤差，要求荷蘭公
    司派員來台商談解決辦法，遭荷蘭公司以誤差在合理範圍內
    為由拒絕後，原告方請求被告富碟公司協商解決，經被告富
    碟公司多方努力後，荷蘭公司始於92年9月16日派員來台協
    商，並同意重新製造角輪予以更換，而於同年10月26日空運
    來台，被告富碟公司已盡協調之責。故如認前開角齒輪減速
    機之齒輪比不符約定規格，亦屬荷蘭公司應該負擔之瑕疵擔
    保責任，與被告富碟公司無關。
  (二)兩造之系爭買賣契約所約定之交貨時間固為92年6月15日，
    惟依系爭協議書所載，可知原告已同意荷蘭公司修正交貨時
    間為92年10月25日，且基於工期考量，原告為滿足業主要求
    ，復要求被告富碟公司與原製造廠再討論縮短時程，而提前
    於92年9月25日前運抵台灣，亦即原合約之交貨時間，業據
    原告與荷蘭公司合意修正為92年10月25日，而系爭角齒輪減
    速機及萬向接頭分別於92年8月5日及同年月14日分兩批空運
    至桃園中正機場，並未逾修正後之交貨日期，亦較原告所要
    求之日期為早，自無原告指稱之給付遲延問題存在。
  (三)又依系爭協議書內容，被告富碟公司應該負責之範圍僅限於
    角齒輪減速機與原約定貨品規格不符所生之復運出口修改再
    進品之進出口費用、報關費、運費、公證費等費用而已，至
    於離合器因無修正之問題，故不在賠償之列；且萬向接頭更
    不在協議書明文內，因此原告亦不得據此求償。又原告雖提
    出數十張收據要求被告連帶賠償，惟其並未說明該支出與更
    換角齒輪減速機有何關連，甚至原告將八月進口租棧費、公
    證費及離合器零件進口之費用一併列入，自不應准許。又關
    於原告因施工延誤遭業主扣款，原告非但未盡減罰之爭取，
    且未說明延誤與被告富碟公司有何關連，亦不得諉責予被告
    富碟公司，況原告已要求遲延賠償，卻再要求賠償扣款，自
    屬無理。
  (四)系爭協議書係原告承辦人員以表示僅係供老闆看的而已，不
    會拿來作其他用途等語，誘騙被告富碟公司之業務代表被告
    戊○○所簽立，被告戊○○因閱世不深，為方便其交差而簽
    字，應屬無效，又縱為有效，亦因有違誠信，而不應准許。
  (五)原告除簽立買賣契約外，均與荷蘭公司直接往來，不論開立
    信用狀、交貨、驗貨等，被告富碟公司均未獲通知參與，是
    其事後要求被告富碟公司負完全之違約責任，有失公允，是
    縱認其得請求，基於公平原則，亦不應予准許，又縱應賠償
    ，被告亦得依民法第252條之規定，請求鈞院酌減。
  (六)被告於本院聲明：(一)原告之訴及假執行之聲請均駁回；(二)如
    受不利益之判決，願供擔保請准宣告免為假執行。
四、兩造不爭執事項：
  (一)原告與被告富碟公司分別於92年1月22日及同年月29日就角
    齒輪減速機、離合器及萬向接頭各三台分別訂有角齒輪減速
    機買賣契約書，暨離合器及萬向接頭買賣契約書。前揭買賣
    契約書合約主約第1條買賣品名分別記載「角齒輪減速機參
    台，型號GB750，廠牌：Franken Engineer ingBR（含備品
    、及證費歐元壹千元）（訂購內容詳合約附件【詳細價目表
    】）」、「買賣品名：離合器及萬向接頭。（詳合約規範及
    附件）」外，合約主約4條交貨日期均載明「所有設備及文
    件均依本合約中附件規範及需求製作，於92.06.15日前運交
    基隆港碼頭」、合約主約第6條第2項違約責任則載「逾交貨
    日期一日，乙方（按即被告富碟公司，下同）應按逾期日數
    ，每逾一日償付甲方（按即原告，下同）本合約總價千分之
    參之違約金；惟甲方延長交貨期限者，不在此限」，又合約
    主約第10條合約附件則併約定「本合約附件包含主約、附約
    、詳細價目表、圖說、規範、乙方公司證明文件及其他相關
    附件等，皆與主約具同等效力。主約未詳細說明者，以附約
    、詳細價目表、圖說、規範及所有附件之說明為準‧‧‧」
    。又合約附約第2條復均敘明「違約責任：逾指定交貨期日
    一日，乙方應按逾期日數，每逾一日須償付甲方本合約總價
    仟分之三違約金；惟甲方要求延長交貨者，不在此限」、第
    12條則約定「其他規定：1.乙方所交付之產品須完全符合業
    主規範之要求‧‧‧3.本工程合約中規範有關本設備之相關
    規定，均為本合約乙方所應履行及提供之範圍‧‧‧」，此
    有前開買賣合約書存卷足按。
  (二)兩造曾於92年8月28日簽立系爭協議書。系爭協議書上記載
    「有關甲方因承攬臺北縣政府之『增設重新抽水站工程暨頂
    崁抽水站設備改善工程』，而向乙方訂購角齒輪減速機及離
    合器各三台（詳雙方簽訂之合約、信用狀及送審資料所載品
    名、型號及規格），現因乙方實際交貨之上述貨品與雙方原
    約定貨品規格不符且交貨時間延遲二個多月，所以雙方協議
    如下：一離合器三台，原預計延至九十二年十月二十五日前
    運抵台灣，因本案工期考量，請與原製造廠再檢討縮短時程
    ，於九十二年九月二十五日前運抵台灣。二減速機三台今天
    確定何時可修改完成交貨，亦請原製造廠儘速趕工，期於九
    十二年九月二十五日前運抵台灣。三凡因本案所衍生之所有
    相關費用（如復運出口修改再進口的進出口費用、報關費、
    運費、公證費等支出）概由乙方負擔。四因本案所衍生之乙
    方賠償責任應由戊○○負連帶給付之責。」，此有系爭協議
    書在卷足佐。
  (三)角齒輪減速機係在92年10月26日送達，而於92年11月8日完
    成齒輪更換、被告富碟公司係於92年12月30日始交付離合器
    及萬向接頭各三台。此有卷附提單可證。
  (四)業主（即臺北縣政府）曾於93年6月4日於該府水利及下水道
    局召開「增設重新抽水站工程暨頂崁抽水站設備改善工程」
    之頂崁抽水站逾期罰款檢討會議，其會議記錄略為：「五本
    府業務單位報告：1.本案『增設重新抽水站工程暨頂崁抽水
    站設備改善工程』之頂崁抽水站於九十二年一月六日開工，
    工期二百七十日曆天，應於九十二年十月二日完工，承商實
    際於九十三年一月六日竣工，經檢討工期總計逾期九十六天
    。2.本工程減速機及離合器於九十二年八月二十五日運抵國
    內，因國外製造廠製造錯誤致減速機之減速比與承商送審資
    料不符，以致無法進行主抽水機試車及現場拆裝工作；經承
    商提出修正試車計畫於九十二年九月二十二日召開協調會，
    經會議結論同意承商修正試車計畫及俟主抽水機實體測試合
    格後同意現場拆換更新主抽水機組，且更換後須維持抽水功
    能。3.承商於九十二年十月十七日完成主抽水機更新工作並
    進行抽水試運轉已可發揮抽水功能，於九十二年十一月二十
    日完成另行進口之減速機更換，於九十三年一月四日完成另
    行進口之離合器更換，於九十三年一月六日完成教育訓練並
    依約申報完工‧‧‧七結論：1.九十二年十月三日至九十二
    年十月十七日期間，因主抽水機未完成更新工作，應依『每
    日依本契約價金總額千分之三計算逾期懲罰性違約金』之契
    約條款規定辦理。2.九十二年十月十八日至九十三年一月六
    日期間，主抽水機業已更新及試抽水運轉完成，因其部分設
    備進場缺失尚未改善完成但經九十二年九月二十二日協調會
    議並不影響抽水功能；且主抽水機組更新完成後已先行提供
    使用單位操作抽排水，於此期間頂崁抽水站均可維持正常運
    轉功能，尚符『未完成履約之部分不影響其他已完成部分之
    使用者，得按未完成履約部分之本契約價金，每日依其千分
    之一計算逾期懲罰性違約金」之本契約條款規定。3.九十二
    年十月三日至九十二年十月十七日計十五日每日依本契約總
    價金總額千分之三計算逾期懲罰性違約金，九十二年十月十
    八日至九十二年十一月二日計十六日依減速機部分之本契約
    價金，每日依其千分之一計算逾期懲罰性違約金，九十二年
    十月十八日至九十二年十二月五日計四十九日依抽水井淤泥
    清除及操作維護手冊部分之本契約價金，每日依其千分之一
    計算逾期懲罰性違約金，九十二年十月十八日至九十三年一
    月四日計七十九日依離合器部分之本契約價金，每日依其千
    分之一計算逾期懲罰性違約金，九十二年十月十八日至九十
    三年一月六日計八十一日依教育訓練部分之本契約價金，每
    日依其千分之一計算逾期懲罰性違約金」，此有前揭會議紀
    錄附卷足參。
五、本件兩造爭執事項如下：
  (一)本件標的物之出賣人為被告富碟公司或荷蘭公司？
  (二)倘認被告富碟公司為原告締約之對象，則被告富碟公司是否
    有給付遲延之情事？而就上開爭議事項，又應分別說明下列
    情事：
    1.系爭買賣契約中曾否約明角齒輪減速機之齒輪比？
    2.被告富碟公司於92年8月十二日、十七日交付原告之角齒
      輪減速機其規格是否符合渠等締結之買賣契約約定條件？
  (三)如認被告富碟公司於92年8月中旬所交付之角齒輪減速機其
    齒輪比是否並不符合買賣契約之約定，而離合器交付時間亦
    與契約約定交付日期不符，則被告富碟公司是否有給付遲延
    之情事？
    1.系爭角齒輪減速機、離合器等買賣契約書所載之交貨日期
      是否已因協議書之締立而更改？
    2.如認原告已同意更改角齒輪減速機、離合器之交貨時間，
      則原告係應被告富碟公司之要求或係與荷蘭公司間協商所
      為？
  (四)如認被告富碟公司確有給付遲延之情形，則原告可以請求被
    告連帶賠償之範圍（項目及金額）？
  (五)本件原告主張之違約金有無過高而應酌減之情形？
  (六)被告戊○○是否因受欺罔而締結系爭協議書？
六、本件角齒輪減速機、離合器及萬向接頭等設備之買賣契約當
    事人，為原告與被告富碟公司，即原告並非向前述荷蘭公司
    所購買。
  (一)按當事人主張有利於己之事實者，就其事實有舉證之責任，
    民事訴訟法第277條前段有明文之規定；另主張常態事實者
    ，就其事實無庸舉證，主張變態事者，應就變態事實負負舉
    證義務，此為舉證責任分配原則。查被告對於原告與被告富
    碟公司間就前述角齒輪減速機、離合器及萬向接頭之買賣暨
    標的物交付時程等事宜訂立前開合約書、協議書等事實並不
    爭執，惟否認本件前開標的物之買賣關係係存在於原告與被
    告富碟公司間，並辯稱：伊不過為荷蘭公司在台代理商負責
    居中協調之事宜而已，並未插手原告與荷蘭公司聯繫開狀、
    約定機器規格等情事，亦即系爭標的物之買賣關係，應存在
    於訴外人荷蘭公司與原告間云云。然查，系爭各該買賣契約
    書其立合約書人主體均為被告富碟公司，經辦人並載為被告
    戊○○，而被告戊○○並身兼為被告富碟公司股東，此有前
    揭買賣契約書及被告富碟公司變更登記事項表附卷足稽；而
    於92年8月28日，被告戊○○又以被告富碟公司代理人兼連
    帶保證人之身分與原告締結系爭協議書，其內載有前述「甲
    方（即原告）‧‧‧向乙方（即被告富碟公司）訂購角齒輪
    減速機及離合器各三台‧‧‧現因乙方實際交貨時間延遲二
    個多月，所以雙方協議如下‧‧‧」，此復經兩造不爭執，
    是知兩造亦始終均不爭執前開交易之出賣人確為被告富碟公
    司，故有該公司應負交貨延遲責任之約款產生。乃被告既主
    張於系爭合約其實際出賣人為前揭荷蘭公司云云，因與前揭
    文書證據不符，要係屬變態事實，自應由被告對此負舉證責
    任。
  (二)經查，被告戊○○雖到庭證稱：原告與被告富碟公司訂約時
    只有提到型號，沒有其他事情，以及原告與被告富碟公司締
    約時被告戊○○僅將合約資料翻譯交給荷蘭公司，但是規格
    不是伊要求的等語。然查，被告戊○○於同一次言詞辯論期
    日，亦明白指稱伊瞭解合約內容，且確曾親簽過系爭協議書
    ，以及「（問：如果你認為被告公司不用負責，為何在協議
    書出現被告公司應負責的文義上簽名？）因為原告公司認為
    我交貨的規格不符，且業主也認為不符，要我修改，所以我
    聯繫原廠，原廠也同意交付零件修改」、「（角齒輪減速機
    ）更換的零件是我們請荷蘭公司寄過來的」各語清楚（以上
    被告戊○○之陳述，均參本院94年11月30日言詞辯論期日筆
    錄）。
  (三)考之被告戊○○之所述內容，雖有意規避本件設備規格原告
    究竟係向被告富碟公司或荷蘭公司所要求等問題，惟其既不
    否認伊在簽訂前揭協議書時，係經原告人員告知伊交付之標
    的物規格不符，以及其已瞭解協議書之意義乃要求伊及被告
    富碟公司負責則甚清楚，審酌被告戊○○為民國24年出生，
    於93年之際已為69歲，又具大專學歷，自具相當之學識、經
    歷，自無草率衝動行事之可能，如非實情確如協議書內容所
    載，其自無於其上簽名而毫無異議之理，是其於本院所為不
    同於前接協議書內容之陳述，當係為脫免被告等人應該負擔
    之違約責任而已，此部分所述當無採取之價值。
  (四)何況依前述各該買賣合約書合約主約內容，就締約主體之說
    明有如前述(一)所載，又依前述合約主約所載交貨日期92年6
    月15日後之92年8月28日，被告戊○○竟會代理被告赴得公
    司與原告締結前述協議書，並表明被告富碟公司確應就本件
    角齒輪減速機及離合器「實際交貨之上述貨品與雙方原約定
    貨品規格不符且交貨時間延遲二個多月」負責與「原製造廠
    」再檢討縮短離合器之時程、請「原製造廠」儘速趕工減速
    機之修改完成交貨等責任已如前述，暨卷附機器規格表上復
    載有被告富碟公司之圓形戳章（證物參原告94年11月21日書
    狀證物三，即並非蓋用荷蘭公司或其他第三人之戳章）等情
    ，可見被告富碟公司方為本件角齒輪減速機、離合器及萬向
    接頭等設備之出賣人，至於荷蘭公司（亦即協議書所稱原廠
    、原製造廠）僅不過係經由被告富碟公司之轉知而處理修改
    前述設備等事務而已，是以系爭設備之規格當係為原告於締
    約時告知被告富碟公司無疑；又縱係原告逕行告知荷蘭公司
    伊所要求之規格，然此當亦事先即徵得被告富碟公司同意、
    甚至為被告富碟公司之要求，故被告富碟公司始會交付前述
    機器規格表藉供原告參考。要之，無論為前述何類情形，均
    無礙於本件締約主體即為原告與被告富碟公司，自無疑義，
    要不得捨前揭契約明文於不顧，逕謂本件交易主體已因原告
    係告知荷蘭公司所需機器規格，遂認荷蘭公司即為出賣人，
    應甚明白。
  (五)雖然被告又抗辯稱本件原告既係以荷蘭公司為對象開發信用
    狀，故締約主體應為原告及該荷蘭公司云云。然有關本件價
    金之給付方式，原告已依其與被告富碟公司締結之各該買賣
    合約書第3條付款辦法「由甲方開立100％不可撤銷信用狀」
    及第6條第1項違約責任「乙方於甲方開立即期無瑕疵不可撤
    銷信用狀（受益人為Franken Engineering BV)‧‧‧」等
    明文所載行事，此為兩造所不爭，可見前揭信用狀之受益人
    ，原告僅悉基於被告富碟公司之指示，而被動齊備其付款之
    義務而已，並非未通知被告富碟公司而主動聯繫荷蘭公司，
    故無論被告富碟公司締約時其為此項決定之內心真意，惟顯
    然不得憑此而得改變本件締約之主體，益堪認定。
七、原告與被告富碟公司確於締約時已就角齒輪減速機之齒輪比
    之規格有所約定，且被告富碟公司於94年8月12日、17日分
    別交付原告之角齒輪減速機其齒輪比確實不符合債之本旨。
  (一)按被告雖然辯稱原告與被告富碟公司於締約時僅就角齒輪減
    速機約定型號「GB 750」而已，並未約定就齒輪比之數據達
    成合意云云。但查：
  1.被告此部分抗辯之依據，無非係引原告與被告富碟公司締結
    之角齒輪減速機買賣合約書合約主約第1條買賣品名所載「
    角齒輪參台，型號：GB 750‧‧‧」以及「（訂購內容詳合
    約附件【詳細價目表】）」，暨詳細表（即詳細價目表）內
    所載項目所敘明之「品名：角齒輪減速機，GB 750，數量3
    ，單價26,00 0歐元，總價78,000元」等內容而已。惟依前
    述角齒輪減速機買賣合約書合約主約第10條有關合約附件之
    範圍既已明定「本合約附件包含主約、附約、詳細價目表、
    圖說、規範、乙方公司證明文件及其他相關附件等，皆與主
    約具同等效力。『主約未詳細說明者，以附約、詳細價目表
    、圖說、規範及所有附件之說明為準』」之情形，可知原告
    與被告富碟公司於締結本件角齒輪減速機之買賣契約時，除
    前揭被告所引用之資料外，當亦有其他必須依循之參考依據
    ，包括圖說、規範等事項均包括在內。換言之，原告於向被
    告富碟公司買受角齒輪減速機時，應該已經明確告知其所購
    買之前揭設備之「圖說」、「規範」及其他相關之資料，否
    則上開契約主約第10條自無明文之理。因此被告徒憑前揭合
    約主約、詳細表所載內容，即驟指原告購買角齒輪減速機時
    並未約明其齒輪比之規格云云，即屬率斷。
  2.再者，本件之經辦人員即被告戊○○已自承有關原告提出之
    證物編號一所附之文書，均為原告與被告富碟公司於締結此
    部分買賣合約書時即已存在（參本院94年11月30日言詞辯論
    期日筆錄），是前揭文書自應據為解釋本件爭執之重要參考
    。茲依其中由宇堂工程顧問有限公司撰寫之「角齒輪減速機
    及傳動系統」（即前述之「規範」）內容所載，本件「頂崁
    抽水站」工程承包商必須提供完整之角齒輪減速機、傳動系
    統及其必須之附件與其所需之支撐，其全部組件應包含角齒
    輪減速機、傳動系統、必須供應之附件與備品，而得標廠商
    應提出之資料包含有「原製造廠之正本型錄」、「規格書」
    、「構造圖，並標示尺寸」、「其所需之支撐之剖面圖及三
    視圖，標明各部部品名稱、規格、材質及編號」等；且於上
    述規範內有關產品之材料與構造欄中，更指出得標廠商需備
    妥之角齒輪減速機之「齒輪規格」，應按美國齒輪製造協會
    （AGMA）標準設計及製造，與「齒輪之齒輪比，應考慮使用
    係數1.5（含）以上」等情事。亦即，原告於得標承攬前述
    「頂崁抽水站」設備改善工程之際，即需提出原製造廠之正
    本型錄以及規格書，得標後，更應遵守前述規範中明定之角
    齒輪減速機其齒輪比規格而與被告富碟公司商談採購事宜，
    則衡情，原告自當已將角齒輪減速機應該具備之規格內容全
    盤告知被告富碟公司，以便被告富碟公司得以交付合於前揭
    規範所需之設備。因此被告富碟公司抗辯：原告於締結買賣
    合約書時僅告知欲採購之角齒輪減速機之型號，並未提及齒
    輪比之數據云云，要與經驗法則有悖，難以相信。
  3.再者，觀之系爭協議書中明文記載原告向被告富碟公司訂購
    之「角齒輪減速機‧‧‧各三台（詳雙方簽訂之合約、信用
    狀及送審資料所載品名、型號及規格），現因乙方實際交貨
    之上述貨品與雙方原約定貨品規格不符‧‧‧」乙情，亦足
    得證原告於向被告富碟公司採購角齒輪減速機之際，雙方確
    實已就角齒輪減速機之型號及規格均已約明清楚，否則如何
    原告如何比對被告富碟公司交付之貨品是否符合伊所需之規
    格？再參酌上開由台北縣政府召集之「增設重新抽水站工程
    暨頂崁抽水站設備改善工程」之頂崁抽水站逾期罰款檢討會
    議中，臺北縣政府之代表人員於會議中亦稱「‧‧‧本工程
    減速機‧‧‧於九十二年八月二十五日運抵國內，『因國外
    製造廠製造錯誤致減速機之減速比與承商送審資料不符』‧
    ‧‧於九十二年十一月二十日完成另行進口之減速機更換‧
    ‧‧」，更可證明原告曾經提出角齒輪減速機之減速比之送
    審資料交予業主台北縣政府無誤，而此等資料，自當出自原
    告與被告富碟公司合意之規格。凡此種種，均足認定被告否
    認原告於訂購角齒輪減速機時，曾與被告富碟公司約定齒輪
    比之數據云云，難以相信。
  4.至於原告與被告富碟公司約定角齒輪減速機之情節，此參酌
    卷附型號「GB 750」之角齒輪減速機下本即存有各種不同之
    減速比，此有蓋有被告富碟公司之圓形戳章之機器規格表在
    卷足稽；茲更斟酌卷內荷蘭公司之報價單上更已載明型號GB
    750「ratio5:1」（即齒輪比5：1，上開證物附於前述書狀
    證物七），以及原告收到前揭報價單後，循本件原告與被告
    富碟公司締結之買賣合約書合約主約第3條之約定所開立之
    銀行信用狀於「貨物內容」欄內亦指明所購買之角齒輪減速
    機即為型號「GB 750,ratio5:1」（上述證物附於前述書狀
    ，列為證物八），並以電文通知國外銀行表明前揭標的物品
    名、型號及規格（上述證物附於前述書狀，列為證物九）。
    益證原告自被告富碟公司收受前述機器規格表後，即已指定
    欲訂購之角齒輪減速機其型號、規格為「GB 750,ratio5:1
    」，始有締結本件各買賣合約書並進行後述之報價以及開立
    信用狀等程序。亦即，原告指稱伊與被告富碟公司於締約時
    ，即已合意採購之角齒輪減速機型號、規格等事項，與卷證
    資料相符，堪以相信；反之，被告空言抗辯，而未舉證證明
    ，要無足取。
  (二)被告富碟公司於94年8月中旬交付原告之角齒輪減速機齒輪
    比並不符合渠等締約時之約定規格。
  1.被告雖辯稱荷蘭公司於92年8月中旬所交付之角齒輪減速機
    齒輪比其規格即為「5：1」，已符合原告要求之規格云云。
    但查，依卷附公證報告所載，被告富碟公司於92年8月間所
    交付之角齒輪減速機，經實地檢查結果，其齒輪比為46：9
    ，亦即為5.11：1，不符合原告所需求之齒輪比例5：1，有
    卷附英商麥格理倫國際公證有限公司台灣分公司出具之公證
    報告二件存卷足參。是原告主張：被告富碟公司於94年8月
    中旬交付原告之角齒輪減速機齒輪比並不符合債之本旨乙情
    ，洵屬有據。
  2.雖然被告屢次質疑上開公證報告其內容之可信度。然查，前
    述臺北縣政府於93年6月4日所召開之檢討會議中，其所屬人
    員已稱「‧‧‧本工程減速機‧‧‧因國外製造廠『製造錯
    誤致減速機之減速比與承商送審資料不符』」，故其後始「
    於九十二年十一月二十日完成另行進口之減速機更換」，有
    前述會議紀錄附卷足參，即被告戊○○亦到場指稱92年8 月
    間被告富碟公司原交付之角齒輪減速機「原告公司及原告的
    業主認為不符合規格」、「（問：台北縣政府認為是否符合
    規格？）認為不符合」等情明白（參本院94年11月30日言詞
    辯論期日筆錄）；甚至被告戊○○更代理被告富碟公司於系
    爭協議書上表明「‧‧‧現因乙方實際交貨之上述貨品『與
    雙方原約定貨品規格不符』且交貨時間延遲二個多月‧‧‧
    」有如前述。是前述公證報告內容既與上開各該文書證據、
    證人證言所呈現之情節符合，足見其內容即屬可信。因此被
    告未附相當事證，又於兩造並未對於公證機關有何特別之限
    制下，徒然質疑上開公證公司所為報告之公信力，或指稱於
    實施鑑定時並未會同被告到場、或認為所為鑑定內容為英文
    版未附有公信力之中文翻譯，其抗辯，均不足採取。
  3.換言之，被告於本案訴訟進行中始翻異前詞，改稱被告富碟
    公司於94年8月中旬交付予原告之角齒輪減速機齒輪比已符
    合渠等締約時之原約定內容之陳述，要屬臨訟委卸言語，均
    不值採信。
八、本件原告與被告富碟公司就本件角齒輪減速機、離合器，以
    及萬向接頭等標的物之交付時間並未因兩造締結系爭協議書
    而有更改，故被告本件仍應負給付遲延責任。
  (一)查原告與被告富碟公司於92年1月22日及同年月29日分別訂
    立前揭買賣合約書後，又於相隔6月左右之92年8月28日，經
    被告戊○○加入而締結系爭協議書，而被告即據此主張兩造
    於締結系爭協議書後，已因此改變本件角齒輪減速機、離合
    器之交付時間云云。惟原告則堅稱系爭協議書僅為被告於前
    揭標的物發生給付遲延之情形後，與原告商談如何補救之方
    式之協商而已，有關角齒輪減速機及離合器等之交付時間，
    並未因此而有更改等語。是此部分應該審酌者，乃系爭協議
    書其性質為何？
  (二)按和解有使當事人所拋棄之權利消滅及使當事人取得和解契
    約所訂明權利之效力，民法第737條定有明文。又和解之本
    質，究為創設，抑為認定，應依和解契約之內容定之。當事
    人以他種之法律關係或單純無因性之債務約束等，替代原有
    之法律關係時，屬於創設；否則，以原來明確之法律關係為
    基礎而成立和解時，則屬認定。如係後者，非不得依原來之
    法律關係訴請給付，法院僅不得為與和解結果相反之認定（
    最高法院82年度台上字第2015號判決意旨參照）。茲細繹前
    述協議書約定內容，其中已明文記載被告富碟公司實際交貨
    之上述貨品與雙方原約定貨品規格不符且交貨時間延遲2個
    多月，故與原告協議被告富碟公司除必須要求荷蘭公司於92
    年9月25日前交付離合器以及修改完成後之角齒輪減速機外
    ，並且「三凡因本案所衍生之所有相關費用（如復運出口修
    改再進口的進出口費用、報關費、運費、公證費等支出）概
    由乙方負擔。四因本案所衍生之乙方賠償責任應由戊○○負
    連帶給付之責」。觀其內容既僅再三強調被告富碟公司因有
    標的物給付遲延及給付不符約定等情事，故需催促製造商荷
    蘭公司儘速交貨，以及因此衍生之費用均需再由被告連帶賠
    償而已，故其內容顯係基於原來買賣契約之基礎所成立之和
    解契約，及由被告戊○○參與締結協議書，用以確保原告本
    於原買賣契約所生得對被告主張之給付遲延求償權利明確化
    外，並就原約定違約金規範當時所未預見之新增費用其應負
    擔之對象、項目指明清楚，避免將來定義上紛爭之產生，是
    其性質，當為補充原買賣契約書損害賠償條款之和解約款，
    即該協議書（和解契約）當僅具認定之效果，並非因此即生
    推翻或否定原告與被告富碟公司間原締結之買賣合約書中有
    關標的物之給付時程（即92年6月15日）之效果，要無疑問
    。乃被告富碟公司於92年8月中旬間雖交付角齒輪減速機，
    其本已有遲延給付之情形，乃交付之標的物又不符合債之本
    旨，且無法為業主所接受有如前述，則於被告富碟公司於92
    年10月26日提出合於約定內容之角齒輪減速機之前（此為兩
    造一致陳述之日期，參本院94年11月30日言詞辯論期日筆錄
    ，並可參卷附進口報單，證物附於原告94年3月9日書狀所附
    證物七），仍應因就此部分負給付遲延責任，即有依據。至
    就離合器部分，除依前述協議書之內容可證被告富碟公司亦
    有給付遲延之情形，且依卷附提單（證物附於原告94年3月9
    日書狀所附證物七）所載暨兩造不爭執之情形，被告富碟公
    司就離合器、萬向接頭均係遲至92年12月30日始自國外進口
    並報關，因此原告主張被告就此部分標的物亦有給付遲延之
    情形，亦屬有據。換言之，原告此部分陳述，均有依據；反
    之，被告辯稱富碟公司已依協議書約款之約定時程給付系爭
    買賣標的物，故不生遲延責任云云，即無依據。
  (三)雖然被告抗辯本件原告已與荷蘭公司約定修正展延標的物之
    給付時間，故被告無庸負給付遲延之責任等語。然查，前揭
    情事，亦為原告所否認。何況被告所持證據，亦僅為前述協
    議書所載文字或原告曾修改信用狀日期而已。然如前述上開
    協議書內容既未改變原告與被告富碟公司間有關標的物之交
    付時間，況細繹協議書之內容亦無任何原告曾與荷蘭公司間
    商談並已達成展延標的物給付時間之共識等類似文字可稽，
    故原告執此事證引為利己依據，即難採取。再者，原告固不
    否認確曾修改信用狀之日期，但其主張此因如不依製造廠之
    要求修改，則製造廠不出貨，原告即無法完成前揭工程等語
    ，而觀其陳述，本非事理所無，蓋原告如拒絕製造廠之要求
    而不為修改信用狀日期致製造廠果然不出貨以供被告富碟公
    司交付用，而其又無法更正得標內容已經明訂之角齒輪減速
    機、離合器、萬向接頭等物品之規格資向其他廠商訂購，此
    後原告豈非僅得無限期任令業主以其遲延完工為由而為罰款
    致其損害逐漸擴大？是此無異陷原告於兩難。遑論本件工程
    事關三重地區人民之公共利益，如若原告不儘早完工，則一
    旦颱風季節來臨，致頂崁抽水站無法運作，則該地區人民之
    人身、財產極有可能因此受創甚為嚴重，屆時賠償責任自更
    難以想像。是原告辯稱彼因考量前揭事由，故不得以而同意
    依荷蘭公司之要求修改信用狀日期之主張，核與常情當無違
    背，所述即可信為真正。因此被告徒以原告前開舉止，即謂
    原告已與荷蘭公司合意修正前開標的物給付時間之辯解，殊
    無可取。
九、被告富碟公司既有給付遲延之情形，則原告可以請求被告連
    帶賠償之項目及金額如下：
  (一)本件原告主張被告賠付之項目及金錢數額如下：遭業主即臺
    北縣政府罰款1, 716,703元、額外支出海關費及倉租費等損
    失225,548元，依合約主約第6條第2項請求之違約金共計46,
    749.3歐元。
  (二)按原告前揭請求中，首先應探究者，乃其有關系爭合約書合
    約主約第6條第2項「逾交貨日期一日，乙方應按逾期日數，
    每逾一日償付甲方本合約總價千分之參之違約金‧‧‧」其
    性質。按違約金，除當事人另有訂定外，視為因不履行而生
    損害之賠償總額。其約定如債務人不於適當時期或不依適當
    方法履行債務時，即須支付違約金者，債權人除得請求履行
    債務外，違約金視為因不於適當時期或不依適當方法履行債
    務所生損害之賠償總額，民法第250條第2項定有明文。即就
    違約金之性質，區分為損害賠償預定性質之違約金及懲罰性
    違約金，前者乃將債務不履行債務人應賠償之數額予以約定
    ，亦即一旦有債務不履行情事（給付遲延、或不完全給付）
    發生，債務人即不待舉證證明其所受損害係因債務不履行所
    致及損害額之多寡，均得按約定違約金請求債務人支付，此
    種違約金於債權人無損害時，不能請求。後者之違約金係以
    強制債務之履行為目的，確保債權效力所定之強制罰，故如
    債務人未依債之關係所定之債務履行時，債權人無論損害有
    無，皆得請求，且如有損害時，除懲罰性違約金，更得請求
    其他損害賠償。按原告與被告富碟公司並未就前述合約主約
    第6條第2項有關違約金之性質明文約定有如原告與業主間所
    締結之工程契約第十七條「工程合約第十七條遲延履約第一
    款規定『逾期懲罰性違約金，以日為單位，乙方（按此工程
    合約之乙方指原告）如未依照本契約規定期限完工，應按逾
    期日數，每日依本契約價金總額千分之三計算逾期懲罰性違
    約金。但未完成履約之部分不影響其他已完成部分之使用者
    ，得按未完成履約部分之本契約價金，每日依其千分之一計
    算逾期懲罰性違約金」之文義，被告更且反對系爭約定為懲
    罰性違約金之約款（按被告抗辯：原告不得重複請求違約罰
    及業主罰款之轉嫁），故如無其他事證可佐，自難比附援引
    ，認為前述合約主約第6條第2項即屬懲罰性違約金之約定；
    何況細繹本件合約主約第6條第2項文義，又係約定被告富碟
    公司於給付遲延之際，應該負擔之賠償責任，故參酌前述說
    明，本件違約金之性質，當屬損害賠償額之預定無疑。是以
    原告主張本件約定係屬懲罰性之違約金，似有誤會，合此說
    明。是以：
  1.被告富碟公司就角齒輪減速機部分，其依約應該交付之日期
    為92年6月15日，惟其迨至92年10月26日始行交付合於債之
    本旨之標的，逾期已有133日（按原告雖主張被告富碟公司
    此部分應以92年11月8日即安裝完畢之日為準，然兩造既於
    94年11月30日之言詞辯論期日不爭執被告富碟公司係於92年
    10月26日即送達符合債之本旨之角齒輪減速機，自應以此日
    期資為認定被告富碟公司履約之時間依據），因此原告本於
    前述約款，請求被告每日依合約總價即79, 000歐元之千分
    之三計算之違約金31,521歐元（計算方式：133日×79,000
    歐元×0.003＝31, 521歐元），以93年9月24 日之歐元與新
    臺幣之賣出匯率42.24：1計算（匯率表參原告94年11月21日
    書狀證物十二），此部分原告得請求之違約金共為1,331,
    447元（計算方式：31, 521歐元×42.24＝1,331,447 新臺
    幣元）。
  2.又被告富碟公司就離合器及萬向接頭部分，其依約應該交付
    之日期為92年6月15日，惟其迨至92年12月30日始行交付已
    如前述，逾期已有198日，因此原告本於前述約款，請求被
    告每日依合約總價即17,000歐元之千分之三計算之違約金
    10,098歐元（計算方式：198日×17,000歐元×0.003＝10,
    098歐元），以同前所述之匯率計算，此部分原告得請求之
    違約金共為426,540元（計算方式：10,098歐元×42.24＝
    426,540新臺幣元，元以下採四捨五入計算）。
  3.以上兩者合計，原告得依合約主約請求給付之違約金共為
    1,331,447元＋426,540元＝2,184,527元（按原告於94年11
    月21日書狀雖表明其起訴之際歐元賣出匯率為42.24：1，並
    主張以此計算此部分違約金數額，然其於計算式誤引匯率為
    41.92致所得金額不符其全文之請求，本院自不受其誤載情
    節所拘束）。
  (三)再者，原告雖主張被告亦需負擔伊遭業主罰款之1,716,703
    元云云。惟查本件違約金之性質係屬損害賠償之預定額有如
    前述，則如被告富碟公司逾期交付前述標的物，勢必將造成
    原告施作之前揭頂崁抽水站工程之工期之展延，並致業主臺
    北縣政府對於原告科處違約罰，此乃當然之事理，且必為原
    告與被告富碟公司於締結前述違約金罰則前即已納入考量之
    因素。換言之，原告此部分請求，既為締約時即得預見，並
    已包括在上開違約金所規範之範圍內，則其就此部分為重複
    請求，要屬無據，難以准許。
  (四)再者，原告主張其因被告富碟公司遲延交付前揭標的物等違
    失，致其因此而另已支出費用225,548元部分，雖經被告所
    否認其支出之必要性或關連性。然查，原告前揭主張，既係
    本於兩造合意締結之前揭系爭協議書第3條、第4條之約定而
    來，且如前述原非締結合約違約金規範時所得預見之範圍內
    （乃兩造於被告富碟公司違約後事後另訂新生之費用負擔依
    據），而被告富碟公司亦確有給付遲延之情事亦如前述，且
    被告亦不爭執原告所引提單等件之真正，再原告所引此部分
    支出率皆屬貨物報關或運送所必要，且細繹其請求之項目，
    亦概屬被告富碟公司於預定交貨日（即92年6月15日）遲延
    給付後所衍生之費用，並已由原告所支付，有統一發票、收
    據、工資證明單、海關規費使用證明、海關進出口貨物稅費
    繳納證兼匯款申請書、車資收據等在卷足佐，自應認為原告
    此部分主張均在被告應依前述協議書第3條、第4條規定負連
    帶賠償責任之範圍。因此被告於本件中空言爭執，即難採信
    。原告前揭部分之請求自屬有據，應該准許。
  (五)以上合計原告就(二)、(四)部分，共可請求被告連帶給付2,410,
    075元（計算方式：2,184,527元＋225,548元＝2,410,075元
    ）。因此原告於此範圍內之請求，為有依據，應可准許，然
    其逾此範圍之主張，即無理由，應予駁回。
十、本件違約金之約定並無過高之情事，無庸酌減。
  (一)按約定之違約金如過高者，法院依民法第252條之規定固得
    減至相當之數額，然是否相當，須依一般客觀事實、社會經
    濟情況及當事人所受損害，債權人可得享受之一切利益為衡
    量標準（最高法院51年台上字第19號判例參照），況且債務
    人如主張約定之違約金過高者，債務人固得依民法第252條
    規定，請求法院減至相當之數額，惟就約定違約金過高之事
    實，應由主張此項有利於己事實之債務人負舉證責任（最高
    法院92年度台上字第697號判決意旨參照），且按違約金之
    約定，乃當事人契約自由、私法自治原則之體現，雙方於訂
    約時，既已盱衡自己履約之意願、經濟能力、對方違約時自
    己所受損害之程度等主、客觀因素，本諸自由意識及平等地
    位自主決定，除非債務人主張並舉證約定之違約金額過高而
    顯失公平，法院得基於法律之規定，審酌該約定金額是否確
    有過高情事及應予如何核減至相當數額，以實現社會正義外
    ，當事人均應同受該違約金約定之拘束，法院亦應予以尊重
    ，始符契約約定之本旨。倘債務人於違約時，仍得任意指摘
    原約定之違約金額過高而要求核減，無異將債務人不履行契
    約之不利益歸由債權人分攤，不僅對債權人難謂為公平，抑
    且有礙交易安全及私法秩序之維護（最高法院92年台上字第
    2747號判決意旨參照）。
  (二)查本件角齒輪減速機、離合器及萬向接頭之買賣總價金為96
    ,000 歐元（計算方式：79,000歐元＋17,000歐元＝96,000
    歐元），而被告富碟公司遲延部分所生違約罰以歐元為單位
    計算後為41,619歐元（計算方式：（角齒輪減速機部分）31
    ,5 21歐元＋（離合器及萬向接頭部分）10,098歐元＝41,61
    9歐元），故違約金總額並未逾前述買賣總價金二分之一；
    且因被告富碟公司之交付之標的物不符債之本旨、甚至有給
    付遲延之情事，導致原告因此遭業主（即臺北縣政府）科罰
    違約金高達1,71 6,703元，此併有前述臺北縣政府召開之逾
    期罰款檢討會議記錄、工程部分結算驗收證明書（附於原告
    93年3月9日書狀證物九）在卷足按，再原告於被告富碟公司
    給付遲延造成工期落後之際，又經業主要求或希圖減少業主
    違約罰款，俾進行測試主抽水機之性能或維持抽水站功能等
    而有對外商借設備使用、並為裝置拆卸、載運相關機具，復
    因此支出達329,000元，此復有報價單在卷足考（附於原告
    93年3月9日書狀證物十一），乃上開金額均為原告因被告遲
    延給付系爭標的物所生之損失，合計後已與原告請求之違約
    金數額差異無幾；遑論原告於被告富碟公司違約後為因應業
    主要求，而在其間內所受人力、物力調度成本之增加，及所
    受商譽之損失，此均屬難以估計之成本，因此本院審酌結果
    ，認為該違約金額尚屬允當，並無過高之情形，況被告迄今
    亦從未舉證該違約金有何過高之情事，故被告僅空言以該違
    約金之約定顯屬過高，應予酌減云云，自無可取。
  (三)揆諸上揭說明，原告與被告富碟公司約定若被告富碟公司逾
    交貨日期1日，即應按逾期日數，每逾1日償付原告合約總價
    3/1000之違約金，並無過高之情形，且被告迄今亦未舉證該
    違約金有何過高或不當之情形，故本院審酌原告因被告富碟
    公司未依約履行所受之前開損害及所失利益等一切情形後，
    核無酌減該違約金額之必要。至於被告主張其於本件買賣契
    約利益僅得價款總額之3％，本件利益均歸前揭荷蘭公司取
    得乙節縱屬真正，亦僅為被告是否另向上開荷蘭公司請求賠
    償之問題，當與本件論斷結果不生影響，在此說明。
十一、被告戊○○締結系爭協議書之行為，並非因受原告欺罔所
      致。
    (一)查被告戊○○固辯稱伊締結系爭協議書之際，係因受原告
      之員工告以僅係給予原告之總經理看的而已，不會移作他
      用等語，故伊始具名於其上擔任連帶保證人，並書明與被
      告富碟公司就因本案所衍生之費用負連帶給付責任云云。
      然查主張被詐欺而為意思表示之當事人，應就此項事實，
      負舉證之責任（最高法院44年台上字第75號判例參照），
      是以，被告戊○○自應對於原告如何欲令其陷於錯誤，故
      意示以不實之事，令其因錯誤而為意思表示，負舉證之責
      任。
    (二)然而，原告對於被告戊○○之前揭抗辯情節，已經堅詞否
      認，而被告戊○○對此利己事實又未能舉證證明，則揆諸
      前開說明，則被告等人此部分所辯內容當已不足採信。何
      況以被告戊○○自原告與被告富碟公司締結前述各該買賣
      合約書起，即均擔任經辦人有如前述，顯對本件交易過程
      自當知之甚詳，且其又有相當之社會經歷、且為大專畢業
      ，見識並非淺薄，倘其認為前揭協議書內容不實，豈能僅
      因原告員工之鼓吹，即率爾簽名其上，致被告富碟公司（
      負責人為其女兒丁○○）及伊均因此擔負不必要之責任？
      此不合理，自不待言。甚至，被告戊○○自承彼先已先行
      簽具一份其上並無連帶保證人等字樣、亦未記載伊需與被
      告富碟公司負連帶給付之責之協議書後，於同日稍後5分
      鐘即竟又簽具系爭協議書乙節，亦足證明被告戊○○無論
      其考量為何，然必已斟酌全盤利害關係後，始有前開舉動
      ，換言之，其所為舉止要係出於自願所為，並非受到原告
      之欺罔所致。因此被告戊○○此部分辯解，即屬空言而不
      足取。
    (三)綜上，原告主張：被告戊○○係因認為被告富碟公司確有
      違約情事，始願於系爭協議書上代理被告富碟公司表明伊
      願擔任保證人，並與富碟公司連帶賠償各語，乃屬有據，
      堪可相信。
十二、綜上所述，原告本於系爭買賣合約書合約主約第6條第2項
      及系爭協議書第3條、第4條等約定，請求被告連帶給付
      2,410, 075元，及自起訴狀繕本送達後之93年10月21日起
      至清償日止，按年息5％計算之法定遲延利息部分，為有
      理由，應予准許。惟其逾上開數額所為之請求，為無理由
      ，應予駁回。
十三、兩造分別陳明願供擔保為准、免假執行之宣告，就原告勝
      訴部分經核於法均無不合，應分別酌定相當擔保金額准許
      之。至於原告敗訴部分，其假執行之聲請失所附麗，應併
      予駁回。
十四、本件事證已臻明確，兩造其餘之攻擊或防禦方法，經本院
      審酌後，認均與本件之結論無涉，茲不再一一論述，併予
      敘明。
十五、訴訟費用負擔之依據：民事訴訟法第79條、第85條第2項
      。
中　　華　　民　　國　　94　　年　　12　　月   21     日
                            民事第二庭法  官  蕭胤瑮
以上正本係照原本作成。
如不服本判決，應於收受送達後二十日內向本院提出上訴狀。
中　　華　　民　　國　　94　　年　　12　　月   21     日
                                      書記官  黃慧怡
